pt-PT: Tipo de encaixe de caleira: Conector de caleira; Tampa de algeroz; Curva em P de calha; Curva em S de calha; Curva em U de calha; Conector de algeroz; Cotovelo de calha; Canto interno de calha; Canto externo de calha; Curva do tubo de calha; Redutor do tubo de calha; Tubo de calha em T; Armadilha de calha; Saída de calha; Saída de calha com bloqueio; Outro
nl: Gootfittingtype: Verbindingsmof regenpijp; Kopschot; P-sifon dakgoot; S-lon dakgoot; U-lon dakgoot; Dakgootverbinder; Dakgootbocht; Binnenhoek dakgoot; Buitenhoek dakgoot; Buisbocht dakgoot; Verloopstuk dakgoot; T-stuk dakgoot; Bladvanger dakgoot; Tapeind dakgoot; Kopschot met tapeind; Andere
de: Dachrinneneinbautyp: Fallrohranschluss; Endkappe; Dachrinne P-Falle; Dachrinne S-Falle; Dachrinne U-Falle; Dachrinnenverbinder; Dachrinnenbogen; Dachrinne Innenecke; Dachrinne Außenecke; Dachrinnenrohrbogen; Reduzierstück für Dachrinnenrohre; T-Stück für Dachrinnenrohr; Siphon für Dachrinnen; Ablaufrinne; Ablaufrinne; Sonstiges
en: Gutter fitting type: Downspout connector; End cap; Gutter P-trap; Gutter S-trap; Gutter U-trap; Gutter connector; Gutter elbow; Gutter inside corner; Gutter outside corner; Gutter pipe bend; Gutter pipe reducer; Gutter pipe tee; Gutter pit trap; Gutter running outlet; Stop end running outlet; Other
sl-SI: Vrsta priključka za žleb: Priključek za odtočno cev; Končna kapica; Odtočni P-sifon za žleb; Odtočni S-sifon za žleb; Odtočni U-sifon za žleb; Odtočni priključek za žleb; Odtočno koleno za žleb; Notranji kot za žleb; Zunanji kot za žleb; Zavoj odtočne cevi; Reduktor odtočne cevi za žleb; Odtočna cev T za žleb; Odtočni sifon z jaškom za žleb; Zaključek za žleb, odprt; Zaključek za žleb; Drugo
zh-CN: 天沟配件类型: 落水管连接件; 端帽; 天沟 P 型存水弯; 天沟 S 型存水弯; 天沟 U 型存水弯; 天沟连接件; 天沟弯头; 天沟内角; 天沟外角; 天沟弯管; 天沟异径接管; 天沟三通管; 天沟坑陷阱; 天沟排水口; 封端排水口; 其他
ru: Тип фурнитуры для водосточных желобов: Соединитель водосточной трубы; Заглушка; P-образный сифон желоба; S-образный желоб; U-образный желоб; Соединитель желоба; Угловой адаптер желоба; Внутренний угол желоба; Наружний угол желоба; Изгиб желоба; Переходник для желоба; Тройник для желоба; Ловушка для желоба; Водосточный желоб; Заглушка для выпускного отверстия; Другое
th: ประเภทการติดตั้งรางน้ำ: ข้อต่อท่อระบายน้ำฝน; ฝาปิด; ข้อต่อพีแทรป; ข้อต่อเอสแทรป; ข้อต่อยูแทรป; ข้อต่อของรางน้ำ; ข้องอของรางน้ำ; ครอบมุมในของรางน้ำ; ครอบมุมนอกชองรางน้ำ; ข้อต่อโค้งงอ; ตัวลดท่อรางน้ำ; ข้อต่อท่อรูปต่อตัวที; ข้อต่อพิตแทรป; ช่องระบายน้ำของราง; ส่วนท้ายของช่องระบายน้ำของราง; อื่นๆ
ro-RO: Tip racord pentru jgheab: Conector burlan de scurgere; Capac de capăt; Sifon tip P pentru jgheab; Sifon tip S pentru jgheab; Sifon tip U pentru jgheab; Conector pentru jgheab; Cot de jgheab; Colț interior jgheab; Colț exterior jgheab; Cot de jgheab; Reductor de jgheab; Teu de jgheab; Sifon cu grătar jgheab; Gură de scurgere a jgheabului; Gură de scurgere cu sistem de dirijare a apei; Altele
fi: Kourun asennustyyppi: Syöttöputken liitin; Päätykansi; Kourun P-vesilukko; Kourun S-vesilukko; Kourun U-vesilukko; Kourujen liitin; Vesikourun kyynärpääliitos; Kourun sisäkulma; Kourun ulkokulma; Kouruputken mutka; Kouruputken kaventaja; Kouruputken t-liitin; Kourukuoppaloukku; Kourun ulostulo; Kourun ulostulo; Muu
fr: Type de raccord de gouttière: Connecteur de descente pluviale; Embout; Siphon en P pour gouttière; Siphon en S pour gouttière; Siphon en U pour gouttière; Connecteur de gouttière; Coude de gouttière; Coin intérieur de la gouttière; Coin extérieur de la gouttière; Coude de tuyau de gouttière; Réducteur de tuyau de gouttière; Té de tuyau de gouttière; Piège à gouttière; Sortie de gouttière; Sortie de fermeture; Autre
sk-SK: Typ odkvapovej armatúry: Zvodový konektor; Koncový uzáver; Odkvapová P-pasca; Žľab v tvare S; Žľab v tvare U; Odkvapová spojka; Odkvapové koleno; Odkvapový vnútorný roh; Odkvapový vonkajší roh; Ohyb odkvapovej rúry; Reduktor odkvapovej rúry; T-kus pre odkvapové rúry; Odkvapová šachta; Žľabový vývod; Koncový vývod; Iné
nb: Monteringstype for renne: Nedløpskobling; Endestykke; Takrenne P-lås; Takrenne S-lås; Takrenne U-lås; Takrennekobling; Takrennealbue; Innvendig hjørne til takrenne; Utvendig hjørne til takrenne; Takrennebend; Takrennereduksjon; Takrennegren; Takrennelås; Takrenneløp; Nedløpskum; Annet
cs: Typ okapové roury/svodu: Konektor okapní roury; Koncový uzávěr; Okapový lapač ve tvaru P; Okapový lapač ve tvaru S; Okapový lapač ve tvaru U; Spojka okapů; Koleno okapu; Vnitřní roh okapu; Vnější roh okapu; Ohyb okapové trubky; Redukce okapové trubky; Okapová trubka ve tvaru T; Okapový lapač; Okapový vývod; Koncovka vývodu; Jiné
el: Τύπος εξαρτήματος υδρορροής: Υποδοχή εκροής; Κάλυμμα άκρου; Σιφόνι P υδρορροής; Σιφόνι S υδρορροής; Σιφόνι U υδρορροής; Υποδοχή υδρορροής; Αγκώνας υδρορροής; Εσωτερική γωνία υδρορροής; Εξωτερική γωνία υδρορροής; Γωνία σωλήνα υδρορροής; Μειωτήρας σωλήνα υδρορροής; Ταυ σωλήνα υδρορροής; Σιφόνι λάκκου υδρορροής; Έξοδος υδρορροής; Έξοδος διαφυγής εξαρτήματος έμφραξης; Άλλο
es: Tipo de montaje de canalón: Conector de bajante; Tapa final; Trampa en forma de P para canalón; Trampa en forma de S para canalón; Trampa en forma de U para canalón; Conector de canalón; Codo de canalón; Esquina interna del canalón; Esquina externa del canalón; Curva de tubería de canalón; Reductor de tubería de canalón; Punto de salida de tubería de canalón; Sifón de canalón; Salida de canalón; Salida final de canalón; Otros
sv: Monteringstyp för ränna: Stuprörsanslutning; Ändkåpa; P-lås; S-lås; U-lås; Rännanslutning; Rörböj; Ränna invändigt hörn; Ränna utvändigt hörn; Rännrörsböj; Förminskning; Grenrör; Vattenlås; Utlopp för ränna; Utlopp med stopp för ränna; Övrigt
tr: Oluk Bağlantı Tipi: İniş borusu konektörü; Uç kapağı; Oluk P tuzağı; Oluk S tuzağı; Oluk U tuzağı; Oluk konektörü; Oluk dirseği; Oluk iç köşesi; Oluk dış köşesi; Oluk borusu bükümü; Oluk borusu redüktörü; Oluk borusu parçası; Oluk çukuru tuzağı; Oluk akış çıkışı; Uç akış son çıkışı; Diğer
hu: Ereszcsatorna-szerelvény típusa: Lefolyócsatlakozó; Zárósapka; Ereszcsatorna – P alakú hajlított cső; Ereszcsatorna – S alakú hajlított cső; Ereszcsatorna – U alakú hajlított cső; Ereszcsatorna-csatlakozó; Ereszcsatorna-könyök; Ereszcsatorna – belső sarok; Ereszcsatorna – külső sarok; Ereszcsatorna – hajlított cső; Ereszcsatorna-csőszűkítő; Ereszcsatorna – T-idom; Ereszcsatorna-bekötőakna; Ereszcsatorna-kifolyó; Kifolyó-végzáró; Egyéb
vi: Loại khớp nối máng xối: Đầu nối ống máng xuống; Nút đầu mút; Ống chữ P trong máng xối; Ống chữ S máng xối; Ống chữ U máng xối; Đầu nối máng xối; Ống khuỷu máng xối; Máng xối góc trong; Máng xối góc ngoài; Khuỷu ống máng xối; Ống nối giảm nhỏ máng xối; Tê ống máng xối; Lưới chắn rác máng xối; Máng đón máng xối; Máng đón chặn một đầu; Khác
da: Rendebeslagstype: Nedløbsstik; Endedæksel; Tagrende – P-fælde; Tagrende – S-fælde; Tagrende – U-fælde; Tagrende – konnektor; Tagrende – led; Tagrende – indvendigt hjørne; Tagrende – udvendigt hjørne; Tagrende – rørbøjning; Tagrende – rørreduktion; Tagrende – T-stykke; Tagrende – fælde; Tagrende – udløb; Stopudtag; Andet
bg-BG: Тип сглобяване на улуци: Съединител за водосточни тръби; Краен капак; Улук P-trap; Улук S-trap; Улук U-trap; Съединител за улуци; Коляно на улук; Вътрешен ъгъл на улук; Външен ъгъл на улук; Огъване на водосточна тръба; Редуктор на водосточна тръба; Тройник на водосточна тръба; Капак за водосточни тръби; Отводнителен канал; Изход за спиране на движението; Други
it: Tipo di raccordo per grondaia: Connettore per pluviale; Terminale; Sifone a P per grondaia; Sifone a S per grondaia; Sifone a U per grondaia; Connettore per grondaia; Gomito per grondaia; Angolo interno grondaia; Angolo esterno grondaia; Curva del tubo pluviale; Riduttore del tubo pluviale; Raccordo a T per tubo pluviale; Pozzetto per grondaia; Giunto per grondaia; Testata terminale per grondaia; Altro
lt-LT: Latako detalės tipas: Lietvamzdžio jungtis; Galinis dangtelis; P formos sifonas; S formos sifonas; U formos sifonas; Latakų jungtis; Latakų alkūnė; Latako vidinis kampas; Latako išorinis kampas; Latakinio vamzdžio lenkimas; Latakinio vamzdžio adapteris; Latakinio vamzdžio Y formos dalis; Latakų trapas; Latakų išleidimo anga; Latakų išleidimo angos galinis elementas; Kita
pl: Typ łącznika rynny: Złącze rury spustowej; Zaślepka końcowa; Syfon rynnowy typu P; Syfon rynnowy typu S; Syfon rynnowy typu U; Łącznik rynny; Kolanko rynny; Wewnętrzny narożnik rynny; Zewnętrzny narożnik rynny; Łuk rurowy rynnowy; Reduktor rurowy rynnowy; Trójnik rurowy rynnowy; Syfon rynnowy; Wylot roboczy rynny; Wylot końcowy; Inne
zh-TW: 排水槽配件類型: 排水管連接器; 端蓋; 排水 P 管; 排水槽 S 型存水彎; 排水槽 U 型存水彎; 排水槽連接器; 排水槽彎頭; 排水槽內角; 排水槽外角; 排水彎管; 排水管縮管器; 排水槽 T 型三通排水管; 排水坑存水彎; 排水槽出水口; 停止末端運行出口; 其他
hr-HR: Vrsta pribora za oluke: Priključak za okomiti žlijeb; Završni čep; P-sifon za oluk; S-sifon za oluk; U-sifon za oluk; Spojnica za oluke; Koljeno oluka; Unutarnji ugao oluka; Vanjski ugao oluka; Zavoj olučne cijevi; Reduktor olučne cijevi; T-spojnica za oluke; Sifon za olučnu jamu; Ispust oluka; Čep ispusta; Ostalo
pt-BR: Tipo de encaixe de calha: Conector de calha; Tampa final; Bocal P para calha; S para calha; U para calha; Conector para calha; Cotovelo para calha; Canto interno para calha; Canto externo para calha; Curva de tubo para calha; Redução de tubo para calha; T de tubo para calha; Grelha para galha; Descida para calha; Peça de canto com descida para calha; Outro
ja: 排水溝取付タイプ: 縦樋コネクター; エンドキャップ; 樋Pトラップ; 樋Sトラップ; 樋Uトラップ; 樋コネクター; 樋エルボ; 樋内側コーナー; 樋外側コーナー; 樋パイプの曲がり; 樋パイプレデューサー; 樋パイプティー; 樋ピットトラップ; 樋流出口; 止端流出口; その他
ko: 홈통 피팅 유형: 수직홈통 커넥터; 엔드캡; 홈통 P-트랩; 홈통 S-트랩; 홈통 U-트랩; 홈통 커넥터; 홈통 엘보; 홈통 안쪽 모서리; 홈통 바깥쪽 모서리; 홈통 파이프 벤드; 홈통 파이프 감속기; 홈통 파이프 티; 홈통 피트 트랩; 홈통 배출구; 스톱엔드 배출구; 기타